臺灣桃園地方法院宣示判決筆錄　　　　99年度審訴字第2754號
公　訴　人　臺灣桃園地方法院檢察署檢察官
被　　　告　丁文龍
指定辯護人　本院公設辯護人林銘宏
上列被告因違反毒品危害防制條例案件（起訴案號：99年度毒偵
字第5303號），於中華民國100 年1 月28日下午5 時許，在本院
第十四法庭宣示判決，出席職員如下：
　　　　　法　官　 鍾雅蘭
　　　　　書記官　 陳恩如
法官起立朗讀判決主文、犯罪事實要旨、處罰條文，及告以上訴
限制、期間並提出上訴狀之法院，且諭知記載其內容：
一、主  文：
    丁文龍施用第一級毒品，累犯，處有期徒刑壹年壹月，扣案
    之注射針筒肆支均沒收；又施用第二級毒品，累犯，處有期
    徒刑玖月，扣案之第二級毒品甲基安非他命壹包含袋（驗餘
    毛重零點伍公克）沒收銷燬之、安非他命吸食器壹組
    沒收。應執行有期徒刑壹年捌月，扣案之第二級毒品甲基安
    非他命壹包含袋（驗餘毛重零點伍公克）沒收銷燬之
    、注射針筒肆支、安非他命吸食器壹組均沒收。
二、犯罪事實要旨：
    丁文龍前於民國88年間因施用第一、二級毒品案件，經本院
    以88年度毒聲字第6631號裁定送觀察、勒戒後，因認有繼續
    施用毒品傾向，再經本院以89年度毒聲字第611 號裁定令入
    戒治處所施以強制戒治，嗣經本院以89年度毒聲字第3854號
    裁定停止戒治，所餘戒治期間併付保護管束出所，迄90年1
    月24日保護管束期滿未經撤銷停止戒治，視為強制戒治執行
    完畢，並經臺灣桃園地方法院檢察署檢察官以90年度戒偵字
    第105 號為不起訴處分確定。另有下列犯行：(一)於前開強制
    戒治執行完畢後5 年內之91年間因施用第一級毒品案件，經
    本院以91年度毒聲字第1579號裁定令入戒治處所施以強制戒
    治，嗣經本院以92年度毒聲字1605號裁定停止戒治，所餘戒
    治期間併付保護管束出所，迄92年10月4 日保護管束期滿未
    經撤銷停止戒治，視為強制戒治執行完畢，該次施用毒品犯
    行並經本院以91年度訴字第1622號判決判處有期徒刑6 月確
    定。(二)於93年間因連續施用第一級毒品案件，經本院以93年
    度訴緝字第144 號判決判處有期徒刑10月確定，並與上開(一)
    之罪刑接續執行，於94年11月22日假釋併付保護管束出監，
    迄95年1 月31日保護管束期滿，假釋未經撤銷，其未執行之
    刑，以已執行論（於本案構成累犯）；(三)於95年間因竊盜等
    案件，經本院以96年度易緝字第68號判決分別判處有期徒刑
    5 月減為有期徒刑2 月又15日、有期徒刑3 月減為有期徒刑
    1 月又15日，共3 罪，應執行有期徒刑6 月確定；(四)於95年
    間因施用第一、二級毒品案件，經本院以95年度訴字第2156
    號判決分別判處有期徒刑10月、6 月，應執行有期徒刑1 年
    2 月確定，並與上開已減刑之(三)各罪刑，經本院以97年度聲
    字第4034號裁定合併定應執行刑為有期徒刑1 年確定；(五)於
    96年間因施用第一級毒品案件，經本院以96年度審訴字第52
    1 號判決判處有期徒刑1 年減為有期徒刑6 月確定；(六)於96
    年間又因施用第二級毒品案件，經本院以96年度審易字第32
    5 號判決判處有期徒刑8 月減為有期徒刑4 月確定；(七)於96
    年間再因施用第一級毒品案件，經本院以96年度審訴字第44
    4 號判決判處有期徒刑1 年確定；(八)於96年間因竊盜案件，
    經本院以96年度桃簡字第2290號判決判處有期徒刑4 月確定
    ，並與上開(五)、(六)各罪刑，經本院以97年度聲字第4035號裁
    定合併定應執行刑為有期徒刑2 年1 月確定，再與上開應執
    行刑有期徒刑1 年接續執行，於98年12月24日假釋出監併付
    保護管束，原應於99年7 月19日保護管束期滿，惟於假釋期
    間分別再因施用第一級及持有第二級毒品案件，經本院以99
    年度審訴字第1275號判決判處有期徒刑1 年確定、以99年度
    桃簡字第1807號判決判處有期徒刑4 月確定，前開假釋應予
    撤銷，而尚未執行完畢（於本案不構成累犯）。詎猶不知悔
    改，復基於施用第一級毒品海洛因及第二級毒品甲基安非他
    命之犯意，於99年9 月19日某時，在桃園縣某不詳地點，分
    別以針筒注射之方式施用海洛因及以吸食器燒烤之方式施用
    甲基安非他命各1 次。嗣於同日（19日）晚間10時07分許，
    在桃園縣龜山鄉○○路○ 段733 巷13號2 樓之6 為警查獲，
    並扣得其所有施用剩餘之第二級毒品甲基安非他命1 包含袋
    （驗餘毛重0.3533公克）及供（非專供）施用海洛因及甲基
    安非他命所用之注射針筒4 支及吸食器1 組。
三、處罰條文：
    毒品危害防制條例第10條第1 項、第2 項、第18條第1 項前
    段，刑法第11條、第47條第1 項、第38條第1 項第2 款、第
    51條第5 款。
四、協商判決除有刑事訴訟法第455 條之4 第1 項第1 款於本訊
    問程序終結前，被告撤銷協商合意或檢察官撤回協商聲請者
    ；第2 款被告協商之意思非出於自由意志者；第4 款被告所
    犯之罪非第455 條之2 第1 項所定得以協商判決者；第6 款
    被告有其他較重之裁判上一罪之犯罪事實者；第7 款法院認
    應諭知免刑或免訴、不受理者情形之一，及違反同條第2 項
    「法院應於協商合意範圍內為判決；法院為協商判決所科之
    刑，以宣告緩刑或2 年以下有期徒刑、拘役或罰金為限」之
    規定者外，不得上訴。
五、如有前述例外得上訴之情形，又不服本件判決，得自收受判
    決送達後10日內，向本院提出上訴書狀，上訴於第二審法院
    。
中    華    民    國   100    年    1     月    28    日
                        刑事庭  法  官  鍾雅蘭
                                書記官  陳恩如
以上正本證明與原本無異。
                                書記官  陳恩如
中    華    民    國   100    年    1     月    28    日
附錄本案論罪科刑法條：
毒品危害防制條例第10條
施用第一級毒品者，處六月以上五年以下有期徒刑。
施用第二級毒品者，處三年以下有期徒刑。